# 费用发生后才收到政府补助的处理求助（企业未能独立核算每个研发项目）

提问人：蜗牛爱哭 时间：2015-11-09 11:16:38
企业同时进行若干研发项目，所有项目于 2014 年开始， 2015 年 7 月份研发项目中的一个项目收到政府补助，补助文件中有明确补贴的期间为 2014 年 9 月-2016年 8 月，预算总额也有明确。但是企业若干研发项目同时进行并未独立核算，所有费用均费用化。由于无法确定已发生的费用数额，暂定的处理方式是在收到补助款至项目结束时点，即 2015 年 7 月-2016年 8 月进行平均摊销。请教大家这样处理是否合适？

回答人：chenyiwei
可以建议企业至少从收到补助之日起开始对不同的研发项目分别设置项目辅助账核算，以确保满足政府补助的确认条件。后续根据单独核算的该项目支出的发生进度，逐步将该项目对应的政府补助从递延收益转入营业外收入（不一定是直线法摊销）。另外建议关注该补助的税务处理，如果对应的支出不单独核算，可能不满足税务上作为不征税收入的条件。

提问人：zhs7403 时间：2015-11-09 19:30:10
陈老师，我记得政府补助准则要求都是直线法，您说的不一定是直线法摊销why？

回答人：chenyiwei
只有与资产相关的政府补助才要求“在相关资产使用寿命内平均分配，计入当期损益”，但这条规定也是有问题的，因为有悖于政府补助会计处理应当遵循的配比原则。